# 资产减值损失和信用减值损失

提问人：yjhly2011 时间：2023-01-14 12:00:09
大家好，计提预付账款的坏账准备是计入资产减值损失还是信用减值损失，谢谢！（假设一家供应商破产或其他原因不能继续履行合同，计入该供应商的预付账款该如何进行账务处理）

回答人：chenyiwei
预付账款减值应计入“资产减值损失”。主要考虑：
1 、预付账款的减值原因较为复杂，除了供应商信用风险（收款但不发货）以外，也可能来源于所收购商品本身的减值风险（存货可变现净值低于成本）。
2 、参考合同资产减值计入“资产减值损失”的处理。

提问人：yjhly2011 时间：2023-01-14 12:05:37
大家好，新企业会计准则计提预付账款的坏账准备是计入资产减值损失还是信用减值损失，我的理解：预付账款不是金融资产，金融资产在估计预期信用损失时计入信用减值损失，故计提预付账款坏账准备计入资产减值损失会计科目。 谢谢！（假设一家供应商破产或其他原因不能继续履行合同，计入该供应商的预付账款该如何进行账务处理）

回答人：chenyiwei
假设一家供应商破产或其他原因不能继续履行合同，计入该供应商的预付账款，在确认原合同不再继续履行的情况下，应转入其他应收款，并按信用减值模型计提减值，转入其他应收款后计提的减值属于信用减值损失。